臺灣士林地方法院民事判決　　　　　　　　　　　　　九十三年度訴字第三八三號
　　原　　　告　甲○○
　　被　　　告　台北市第五信用合作社
　　法定代理人　乙○○
　　訴訟代理人　李潮雄律師
當事人間請求確認常年代表大會決議無效事件，本院判決如下：
    主      文
原告之訴駁回。
訴訟費用由原告負擔。
    事實及理由
一、原告主張：原告為被告之社員，被告於民國九十三年三月十三日所召開九十三年
    度第五十八屆常年社員代表大會，以臨時動議方式，作成除名原告之提案決議，
    並預備將該提案送交社務會議決，依被告章程規定，並未賦予社員代表大會有除
    名社員決議提案之職權，故該決議為違法無效之決議，因該提案決議將致原告之
    社員地位於法律上有受侵害之危險，故有提起確認之訴之訴訟上利益等語。並聲
    明：確認被告於民國九十三年三月十三日第五十八屆常年代表大會所為除名原告
    之決議案無效。被告於準備程序中提出書狀辯稱：其九十三年度（第五十八屆）
    常年社員代表大會係決議「通過將甲○○除名案交社務會研究處理，辦理情形提
    出下屆大會報告」，並未決議將原告除名，且依章程第十一條規定，社員除名係
    由社務會出席理監事四分之三以上決議，故原告至今並未遭到除名，其法律上地
    位並未動搖，應無確認之利益等語。並聲明：駁回原告之訴。
二、按原告之訴，依其所訴之事實，在法律上顯無理由者，法院得不經言詞辯論，逕
    以判決駁回之，民事訴訟法第二百四十九條第二項定有明文。又按確認法律關係
    之訴，非原告有即受確認判決之法律上利益者，不得提起，民事訴訟法第二百四
    十七條第一項前段亦定有明文。查被告於九十三年三月十三日第五十八屆常年代
    表大會固有臨時動議決議「通過將甲○○除名案交社務會研究處理，辦理情形提
    出下屆大會報告」，有兩造不爭執之會議記錄影本一份在卷可稽，並未決議將原
    告除名，且依被告章程第十一條規定，社員除名程序係由社務會出席理監事四分
    之三以上決議，再報告代表大會，至今被告之社務會尚未討論議決原告之除名案
    等情，亦經本院函詢，有被告九十三年七月二十六日北市五信社字第四七九號函
    在卷可稽，故原告至今並未遭到被告除名，其為被告社員之地位並未變更，該事
    實於兩造間並無爭執。原告之除名案依章程既待被告之社務會處理，在議決前原
    告之社員地位均無變更之虞，前揭代表大會除名案交予處理之決議，並無動搖原
    告社員地位之效力，原告法律上地位亦無受侵害之危險，應認原告並無即受確認
    判決之法律上利益。
三、綜上，本件原告起訴請求確認被告於九十三年三月十三日第五十八屆常年代表大
    會所為除名原告之決議案無效，欠缺權利保護之必要，其訴在法律上顯無理由，
    爰不經言詞辯論，逕以判決駁回之。
四、訴訟費用負擔之依據：民事訴訟法第七十八條。
中　　　華　　　民　　　國　　九十三　　年　　　七　　　月　　二十九　　日
                                        臺灣士林地方法院民事第一庭
                                            法      官  高愈杰
右為正本係照原本作成。
如對本判決上訴須於判決送達後廿日內向本院提出上訴狀。
中　　　華　　　民　　　國　　九十三　　年　　　七　　　月　　 三十   　日
                                            法院書記官  林翰章
